【裁判字號】    99,易,109
【裁判日期】    990712
【裁判案由】    詐欺
【裁判全文】
臺灣彰化地方法院刑事判決               99年度易字第109號
公  訴  人  臺灣彰化地方法院檢察署檢察官
被      告  寅○○
上列被告因詐欺案件，經檢察官提起公訴（98年度偵字第10481
號），本院判決如下：
    主  文
寅○○共同意圖為自己不法之所有，以詐術使人將本人之物交付
，處有期徒刑伍月，如易科罰金，以新臺幣壹仟元折算壹日。又
共同意圖為自己不法之所有，以詐術使人將本人之物交付，處有
期徒刑伍月，如易科罰金，以新臺幣壹仟元折算壹日。又共同意
圖為自己不法之所有，以詐術使人將本人之物交付，處有期徒刑
伍月，如易科罰金，以新臺幣壹仟元折算壹日。應執行有期徒刑
壹年，如易科罰金，以新臺幣壹仟元折算壹日。
    事  實
一、寅○○明知姓名年籍不詳、綽號「蔡經理」之人，係從事向
    他人詐欺取財之行為，仍自民國98年7 月間起，同意加入該
    詐騙集團，而與「蔡經理」等人共同基於意圖為自己不法所
    有之犯意聯絡，由寅○○負責收取帳戶存摺供詐欺集團成員
    向被害人詐騙取款之用。適有乙○○因見「蔡經理」所屬詐
    欺集團所刊登之「儷人國際會館誠徵接送司機電話0000-000
    000 」，而以其行動電話0000-000000 號撥打廣告上連絡電
    話0000-000000 號，表示應徵工作，經該自稱「蔡經理」之
    男子要求交付銀行存摺影本、汽車駕照影本及提款卡作為面
    試應徵資料，便由寅○○於98年8 月3 日晚間9 時許，在桃
    園縣中壢市○○路與復興路口之「麥當勞餐飲店」前，向乙○○收取其於渣打國際商業銀行楊梅分行所申設之帳戶（帳
    號：00000000000000號）存摺影本、提款卡，寅○○收取上
    開帳戶資料後，便依「蔡經理」之指示交付予渠等使用，寅
    ○○因此獲得新臺幣（下同）1,000 元之報酬，而「蔡經理
    」等人取得帳戶資料後，即由該詐欺集團之某成員，以電話
    向乙○○詢問提款卡之密碼，渠等即共同為下列詐欺取財之
    犯行：
（一）於98年8 月4 日某時，由該詐欺集團之某成員，撥打電話
      予戊○○，佯稱：「你的郵局帳戶有問題，需按指示操作
      自動櫃員機」云云，致戊○○不疑有他，而陷於錯誤，旋
      於同日晚間7 時許，至彰化縣二林鎮之萬興郵局前，以提
      款卡跨行轉帳29,989元至上開渣打銀行帳戶內，隨即遭不
      詳人士提領一空。
（二）於98年8 月4 日下午4 時48分許，由該詐欺集團之某成員
      ，撥打電話予子○○，佯稱：「你先前網路購物把貨到付
      款錯按成分期付款，需拿提款卡到郵局自動櫃員機解除分
      期付款之設定」云云，致子○○不疑有他，而陷於錯誤，
      旋於同日晚間7 時22分許，至高雄縣彌陀鄉之彌陀郵局前
      ，以提款卡跨行轉帳24,889元至上開渣打銀行帳戶內（子
      ○○報案時將手續費17元併入，故誤報為24,906元），隨
      即遭不詳人士提領一空。
（三）於98年8 月4 日晚間6 時42分許，由該詐欺集團之某成員
      ，撥打電話予壬○○，佯稱：「你先前曾網路購物，因公
      司會計小姐將帳款計錯，你的帳戶每月會被扣款1600元，
      需依指示前往自動櫃員機操作以更正設定」云云，致壬○○不疑有他而陷於錯誤，旋即於同日晚間7 時33分許，在
      彰化縣彰化市○○路之郵局前，跨行轉帳14,097元至上開
      渣打銀行帳戶內。
    嗣因戊○○、子○○、壬○○於轉帳匯款後，始察覺遭騙，
    經報警處理後，為警循線查悉上情【乙○○所涉幫助詐欺犯
    行，業經臺灣彰化地方法院檢察署檢察官以98年度偵字第
    10481 號為不起訴處分】。
二、案經彰化縣警察局芳苑分局報請臺灣彰化地方法院檢察署檢
    察官偵查起訴。
    理  由
壹、證據能力部分：
    按被告以外之人於審判外之陳述，雖不符刑事訴訟法第159
    條之1 至第159 條之4 之規定，而經當事人於審判程序同意
    作為證據，法院審酌該言詞陳述或書面陳述作成時之情況，
    認為適當者，亦得為證據。當事人、代理人或辯護人於法院
    調查證據時，知有第159 條第1 項不得為證據之情形，而未
    於言詞辯論終結前聲明異議者，視為有前項之同意，刑事訴
    訟法第159 條之5 定有明文。查本案全部卷證，公訴人及被
    告均不爭執其證據能力，本院復衡以該等供述證據作成時之
    情況，應為適當，是可認後述所引用證據之證據能力均無疑
    義，合先敘明。
貳、認定事實所憑之證據及理由
一、訊據被告寅○○固不否認有於上開時、地，向證人乙○○收
    取其所申設之渣打國際商業銀行楊梅分行帳戶（帳號：0000
    0000000000號）之存摺影本、提款卡，隨即將上開物品交付
    蔡經理，並獲得1,000 元之代價等事實。惟矢口否認有何共
    同詐欺取財之犯行，辯稱：我有去收存摺影本、提款卡，但
    當初是蔡經理跟我講說有人要去應徵，所以我只是替他去收
    取這些應徵人的東西，除了提款卡，裡面還有履歷表、駕照
    影印本、存摺影印本，所以我不覺得有何奇怪，我就依蔡經
    理的指示，把把東西放到桃園交流道的1 個信箱，我以為是
    應徵工作的資料，並不知道這是違法的云云。
二、查本件被害人戊○○、子○○、壬○○分別於上開時間，遭
    詐欺集團之某成員以電話詐騙，而分別跨行轉帳29,989元、
    24,889元、14,097元至上開渣打銀行帳戶內，隨即遭不詳人
    士提領一空等情，業據證人即被害人戊○○、子○○、壬○○於警詢中指證綦詳（彰檢98年度偵字第10481 號第22-26
    頁），且有乙○○所申設之渣打銀行楊梅分行之帳戶（0000
    0000000000號）之存摺封面及內頁交易明細（同上偵卷第54
    -57 頁）、中國信託商業銀行股份有限公司99年5 月11日、
    99年5 月13日函（檢附被害人壬○○、戊○○所使用帳戶之
    歷史交易查詢表，本院卷(二)第113-115 、134-137 頁）等件
    附卷可稽，洵堪認定。
三、而上開渣打銀行帳戶，係由乙○○所申設，乙○○係因見夾
    報廣告刊登「儷人國際會館誠徵接送司機電話0000-000000
    」，乃以其行動電話0000-000000 號撥打廣告上連絡電話00
    00-000000 號，表示應徵工作，經自稱「蔡經理」之男子要
    求交付銀行存摺影本、汽車駕照影本及提款卡作為面試應徵
    資料，遂由被告寅○○於98年8 月3 日晚間9 時許，在桃園
    縣中壢市○○路與復興路口之「麥當勞餐飲店」前，向乙○○收取上開渣打銀行之存摺影本、提款卡及汽車駕照影本、
    履歷表等物品，乙○○為保險起見，並記下被告寅○○所駕
    車輛之車牌號碼5421-MP 號。上開事實為被告所不爭執，且
    據證人乙○○於警詢、偵查中及本院審理時到庭證述屬實，
    並有0000-000000 號電話之雙向通聯紀錄、車籍查詢- 基本
    資料詳細畫面（車牌號碼5421-MP 號，車主：寅○○）附卷
    可稽（本院卷(一)第21-22 頁；彰檢98年度偵字第10481 號偵
    卷第32頁），亦堪以認定。
四、又被告寅○○並不否認伊係受自稱「蔡經理」之男子所託，
    前往收取乙○○之渣打銀行帳戶，並將該帳戶提款卡等資料
    依「蔡經理」之指示交付予「蔡經理」等人使用，而獲得
    1,000 元之報酬，僅辯稱：因為「蔡經理」要伊去拿應徵者
    之履歷資料，伊以為真的是要應徵工作，不知「蔡經理」將
    帳戶資料拿去詐欺他人使用云云。惟查：
（一）被告所使用之行動電話0000-000000 號與上開應徵司機廣
      告所留之連絡電話0000-000000 號，在被告收取乙○○之
      帳戶及被害人戊○○等人匯款前後，有多次通聯紀錄：
     ┌───────┬──────────────┐
     │98年8 月3 日  │15：20：03、15：59：16  │
     │              │19：36：35、19：41：27  │
     ├───────┼──────────────┤
     │98年8月4日    │12：48：15、16：19：19  │
     │              │17：05：40、17：07：18  │
     │              │17：41：27                │
     ├───────┼──────────────┤
     │98年8月5日    │14：07：12、14：51：25、│
     │              │15：44：18、16：52：24、│
     │              │17：29：22、17：35：10、│
     │              │19：43：24、20：19：35、│
     │              │20：24：34、20：57：59、│
     │              │23：51：11                │
     ├───────┼──────────────┤
     │98年8月6日    │12：56：34、17：03：18、│
     │              │17：40：23、22：43：47  │
     │              │23：27：52                │
     ├───────┼──────────────┤
     │98年8月7日    │11：51：21、11：55：05  │
     ├───────┼──────────────┤
     │98年8月10日   │15：06：58                  │
     └───────┴──────────────┘
      足見被告與上開刊登廣告應徵之人有相當密切之聯繫，關
      係匪淺。
（二）且被告在收取上開乙○○渣打銀行帳戶之前後，有數次涉
      嫌提供自己之帳戶或以相同方式向見報應徵者收取帳戶供
      為詐欺取財之人頭帳戶使用之情事：
  1.被告寅○○自己所申辦之彰化商業銀行南勢角分行帳戶（帳
    號：00000000000000號）部分：
   (1)被告寅○○自己所申辦之彰化商業銀行南勢角分行帳戶，
     早於98年7 月3 日即已遭人作為詐欺取財之帳戶使用，並
     有被害人甲○○、丁○○分別受騙匯款28,000元、29,989
     元至被告上開彰化銀行帳戶內，旋遭人提領一空，而被告
     此部分係遭起訴幫助詐欺取財犯行，業經臺灣板橋地方法
     院以98年度簡字第8392號判決判處有期徒刑2 月在案，此
     有被害人甲○○、丁○○之警詢筆錄、被告上開彰化銀行
     帳戶開戶資料、交易明細查詢及臺灣板橋地方法院以98年
     度簡字第8392號判決書等件在卷可佐（板檢98年度偵字第
     23519 號第6-7 頁；板檢98年度偵字第22260 號第5-6 頁
     ；桃檢98年度第19457 號偵卷第4-13頁；本院卷(一)第54-55
     頁）。又被告上開彰化銀行帳戶，於98年7 月6 日列為警
     示帳戶後，被告於臺灣中小企銀大園分行、臺灣新光商業
     銀行民生分行所申設之帳戶，亦於98年7 月6 日列為警示
     帳戶，此有各該銀行之函文附卷可查（本院卷(一)第118-119
     、125-127 、130-134 頁）。
   (2)而被告因此詐欺案件，已於98年7 月10日至中和第一分局
     南勢派出所製作筆錄，供稱：「我的彰銀南勢角分行帳戶
     之提款卡、存摺2 、3 天前遺失，尚未辦掛失，密碼寫在
     存摺內頁，怕會忘記」云云，然其於98年9 月23日偵查中
     供稱：「密碼是我的生日730126」云云（板檢98年度偵字
     第22260 號第3 頁；板檢98年度偵字第23519 號第20-21
     頁），一般情形下，詐欺集團成員必有相當把握才會使用
     他人帳戶，若為遺失或遭竊帳戶，極易遭人掛失，則費盡
     心思所得之詐欺款項便會落空，況被告表示密碼為生日，
     何以需特別記載在存摺內頁，提高遭人盜用之風險，顯見
     被告並非遺失帳戶，而係主動交付他人使用。又此案件之
     被害人甲○○、丁○○，其所遭人詐騙之內容，同為「網
     路購物付款設定錯誤，需依指示前往自動櫃員機操作」云
     云，核與本案之被害人子○○、壬○○等人遭詐騙內容相
     同。
  2.丑○○所申辦之渣打銀行中壢分行帳戶（帳號：000000000
    00000 號）部分：
   (1)丑○○因見夾報廣告刊登「各大商務飯店誠徵接送司機，
     電話0000-000000 」，乃以其行動電話0000-000000 號撥
     打廣告上連絡電話0000-000000 號，表示應徵工作，經對
     方要求交付銀行存摺、身分證、汽車駕照（均影本）及提
     款卡作為面試應徵資料，遂由被告寅○○於98年7 月13日
     下午4 時10分許，在桃園縣中壢市後火車站全家便利商店
     前，向丑○○收取上開渣打銀行之存摺、身分證、汽車駕
     照（均影本）及提款卡等物品，而此帳戶旋遭以供作詐欺
     使用，於98年7 月15日晚上，有被害人庚○○受騙先後匯
     款29,983元、29,989元至丑○○上開渣打銀行帳戶內，隔
     天16日又再匯款7,999 元至上開帳戶內，旋遭人提領一空
     ，丑○○並記下被告寅○○所駕車輛之車牌號碼5421-MP
     號【丑○○所涉幫助詐欺取財犯行，業經臺灣桃園地方法
     院檢察署檢察官以98年度偵字第18524 號聲請簡易判決處
     刑；被告寅○○此部分犯行，前經同署檢察官以同一案號
     移送併辦，惟因非同一案件或有何實質上、裁判上一罪關
     係，業經本院退併辦】。上開事實，業據被害人庚○○及
     證人丑○○於警詢、偵查中證述明確，並有自動櫃員機交
     易明細表（有2 筆各為29,989元、7999元，匯入丑○○渣
     打銀行帳戶）、丑○○渣打銀行帳戶存摺內頁影本、應徵
     司機廣告（電話0000-000000 ）等件附卷可稽（本院卷(二)
     第9-11、16-18 、19-21 、23-26 頁）。
   (2)而被告因此詐欺案件，已於98年7 月22日18時49起在中壢
     分局內壢派出所製作筆錄，供稱：我沒有向丑○○收取提
     款卡，我知道買賣身分證件或其他證件詐財是違法的等語
     （本院卷(二)第12-15 頁），被告雖否認有收取上開帳戶，
     然查丑○○已明確指認被告係收取伊帳戶之人，並提供被
     告之車牌號碼以供查證，況被告所使用之0000-000000 號
     行動電話，在收取丑○○之帳戶及被害人庚○○匯款前後
     ，與上開夾報廣告所留之電話0000-000000 號有多次之連
     絡紀錄：
     ┌───────┬──────────────┐
     │98年7 月13日  │16：12：59、19：16：21  │
     │              │20：12：36、20：20：57  │
     │              │21：37：11                │
     ├───────┼──────────────┤
     │98年7月15日   │16：27：58、16：37：34、│
     │              │19：00：39、22：39：39  │
     ├───────┼──────────────┤
     │98年7月16日   │13：37；33、14：36：37、│
     │              │15：45：56、16：29：20、│
     │              │16：51：02、16：51：31、│
     │              │17：24：46、19：49：51、│
     │              │19：54：09、19：56：53、│
     │              │20：01：45、20：26：35、│
     │              │21：28：37                │
     └───────┴──────────────┘
     此亦可見被告與該刊登廣告應徵之人有相當密切之聯繫，
     關係匪淺，被告否認收取丑○○之帳戶，顯係脫免罪責之
     詞，洵不足採。又此案件之被害人庚○○，所遭人詐騙之
     內容，同為「網路購物付款設定錯誤，需依指示前往自動
     櫃員機操作」云云，核與本案之被害人子○○、壬○○等
     人遭詐騙內容相同。
  3.己○○所申辦之渣打銀行平鎮簡易型分行帳戶（帳號：0000
    0000000000號）部分：
   (1)己○○因見夾報廣告刊登「晶華國際會館誠徵接送司機，
     電話0000-000000 」、「經典國際會館誠徵接送司機，電
     話0000-000000 」，乃以其行動電話0000-000000 號撥打
     廣告上連絡電話0000-000000 號，表示應徵工作，經對方
     要求交付銀行存摺、汽車駕照（均影本）及提款卡作為面
     試應徵資料，遂由被告寅○○於98年8 月10日晚上10時許
     ，在桃園縣平鎮市○○路旁某便利商店前，向己○○收取
     上開渣打銀行之存摺、汽車駕照（均影本）及提款卡等物
     品，而此帳戶旋遭以供作詐欺使用，於98年8 月14日，有
     被害人丙○○、辛○○、癸○○分別受騙匯款20,123元、
     14,015元、9,123 元至己○○上開渣打銀行帳戶內，旋遭
     人提領一空，己○○並記下被告寅○○所駕車輛之車牌號
     碼5421-MP 號【己○○所涉幫助詐欺取財犯行，業經臺灣
     桃園地方法院檢察署檢察官以98年度偵字第23781 、267
     78號聲請簡易判決處刑；被告寅○○此部分犯行，前經同
     署檢察官以同一案號移送併辦，惟因非同一案件或有何實
     質上、裁判上一罪關係，業經本院退併辦】。上開事實，
     業據被害人丙○○、辛○○、癸○○及證人己○○於警詢
     、偵查中證述明確，並有報紙徵人廣告（經典國際會館誠
     徵接送司機0000-000000 ）、臺北富邦銀行ATM 轉帳明細
     表（丙○○：20,123元）、南區農漁會ATM 轉帳明細表（
     辛○○：14,015元）、郵政存簿儲金儲金簿交易明細（癸○○：9,123 元）及己○○上開渣打銀行帳戶歷史交易明
     細等件附卷可稽（桃檢98年度偵字第23781 號偵卷第5-12
     、20-37 、45-46 頁) 。
   (2)而被告為警所查扣之門號0000-000000 號，在收取己○○
     上開渣打銀行帳戶及被害人丙○○、黃品萱、辛○○受騙
     匯款前後，與上開應徵司機廣告之連絡電話0000-000000
     號、0000-000000 號，有多次通聯紀錄：
     ┌──────────────────────┐
     │0000-000000 號與0000-000000號部分           │
     ├───────┬──────────────┤
     │98年8月10日   │21：33：01、21：38：51、│
     │              │22：28：01、22：59：34  │
     ├───────┼──────────────┤
     │98年8 月11日  │11：55：48、12：06：07、│
     │              │13：28：15、15：01：09  │
     ├───────┴──────────────┤
     │0000-000000 號與0000-000000 號部分          │
     ├──────────────────────┤
     │98年8 月13、14、16、17、18、19、20、21、24、│
     │25、26、27、28、29、30、31日。              │
     │98年9 月15日、16日。                        │
     │多次通聯紀錄。                              │
     └──────────────────────┘
   (3)又此案件之被害人丙○○、黃品萱、辛○○，所遭人詐騙
     之內容，同為「網路購物付款設定錯誤，需依指示前往自
     動櫃員機操作」云云，核與本案之被害人子○○、壬○○
     等人遭詐騙內容相同。
（三）綜核上開事證，被告早因涉嫌交付帳戶之詐欺案件，於98
      年7 月6 日、98年7 月22日至警局製作筆錄（詳如前述）
      ，其早可得知其所交付帳戶之相對人，顯係以該等帳戶作
      為詐欺取財之用途，況被告所使用之上開0000-000000 號
      、0000-000000 號，與上開不實應徵廣告之連絡電話0000
      -000000 號、0000-000000 號、0000-000000 號，有上開
      連續不斷密切之連絡紀錄，被告顯然與此等詐欺集團成員
      有相關密切之關係；又被告寅○○不僅提供自己之帳戶，
      且一再以相同方式收取他人之金融帳戶提款卡，供作詐欺
      取財之人頭帳戶使用，其既已知悉「蔡經理」等人係從事
      詐騙民眾之行為，仍同意加入該詐騙集團，負責收取帳戶
      存摺供詐騙集團成員向被害人詐騙取款之用，而以此獲得
      報酬等情事，應與自稱「蔡經理」等該不法集團之成年成
      員有犯意聯絡及行為分擔，被告空言以上情置辯，顯無足
      採。
（四）綜上所述，本件事證明確，被告上開共同詐欺犯行，洵堪
      認定，應依法論科。
五、按共同實施犯罪行為之人，在合同意思範圍以內，各自分擔
    犯罪行為之一部，相互利用他人之行為，以達其犯罪之目的
    者，即應對於全部所發生之結果，共同負責。又共同正犯之
    意思聯絡，不限於事前有所協議，其於行為當時，基於相互
    之認識，以共同犯罪之意思參與者，亦無礙於共同正犯之成
    立（最高法院92年度臺上字第3291號判決要旨可資參照）。
    被告寅○○加入「蔡經理」成年男子所屬之詐騙集團，既已
    知悉「蔡經理」等人係從事詐騙民眾之行為，仍同意加入該
    詐騙集團，負責收取帳戶存摺供詐騙集團成員向被害人詐騙
    取款之用，而以此獲得報酬等情事，應與自稱「蔡經理」等
    該不法集團之成年成員有犯意聯絡及行為分擔，而同屬詐欺
    取財之共同正犯。核被告寅○○所為，係犯刑法第339 條第
    1 項之詐欺取財罪。被告與共犯「蔡經理」及其所屬不法集
    團成員，就上揭詐欺取財犯行間，有犯意聯絡及行為分擔，
    俱應論以共同正犯。
六、另按構成要件行為本質上是否屬於集合行為，若從法條所描
    述文字之通常語意無法判斷時，則必須探究系爭處罰規範之
    目的，並參酌實際生活上犯罪之典型實施型態來綜合判斷。
    又並非所有構成要件之行為具有反覆實施之特徵，即當然成
    立集合犯，而得評價為一罪，仍須行為人係基於概括之犯意
    ，在密切接近之一定時、地持續實行之複次行為，而依社會
    客觀通念，認為符合一個反覆、延續性之行為觀念，在刑法
    評價上，始得評價為一罪。因此，行為人之數次行為，在主
    觀上如係分別起意，或客觀上非係利用同一機會為之，則因
    該數次行為間，並非對於同一法益為之而不具侵害法益同一
    性，在評價上仍應成立數罪。從而，詐欺取財罪之構成要件
    ，從法條文義上無法判斷是否屬於集合行為，從詐欺取財之
    規範目的、詐欺罪之實施典型來觀察，詐欺取財罪在保護被
    害人之個人財產法益，而行為人對於同一詐欺對象實施詐欺
    行為，固然具有反覆性及延續性，然若所實施之數次行為，
    客觀上非對於同一人、利用同一機會為之，自不具侵害法益
    同一性，在評價上仍應成立數個犯罪。本件被告寅○○在詐
    騙集團成員合同意思範圍以內，前後所為之3 次詐欺取財犯
    行，時間雖在同一日而屬密切接近，惟因各該財物之所有權
    係各自歸屬於不同之被害人即財物所有人，侵害法益各異，
    顯係基於各別之犯意，與集合犯之構成尚屬有間，本件被告
    所為前揭3 次詐欺取財犯行，自應予分論併罰（至其中被害
    人戊○○、壬○○雖有2 至3 次匯款，惟除上開匯入被告所
    收取之乙○○渣打銀行帳戶之款項外，其餘匯至其他帳戶之
    款項部分，尚乏證據認定被告就此部分與蔡經理所屬詐騙集
    團成員亦有犯意聯絡或行為分擔，併此敘明）。爰審酌被告
    寅○○前已因提供帳戶之幫助詐欺取財犯行，遭法院判刑在
    案，竟不知警惕，猶再犯本件詐欺取財案件，影響社會交易
    安全，又未能具體提供「蔡經理」之真實姓名年籍以供追查
    ，增加被害人追償及警察機關偵查犯罪之困難，並衡酌被告
    之犯罪動機、目的、手段、智識程度，其於共同犯罪中所扮
    演之角色並非詐欺集團之核心份子與涉案情節輕重，暨其犯
    罪後避重就輕、難認已有悔意等一切情狀，分別量處如主文
    所示之刑，並諭知易科罰金之折算標準，暨定其應執行之刑
    及易科罰金之折算標準【依司法院大法官會議於98年6 月19
    日所公布之釋字第662 號解釋：「中華民國九十四年二月二
    日修正公布之現行刑法第四十一條第二項，關於數罪併罰，
    數宣告刑均得易科罰金，而定應執行刑之刑逾六個月者，排
    除適用同條第一項得易科罰金之規定部分，與憲法第二十三
    條規定有違，並與本院釋字第三六六號解釋意旨不符，應自
    本解釋公布之日起失其效力。」故對於數罪併罰，數宣告刑
    均得易科罰金，而定應執行之刑超過六個月之案件，依司法
    院釋字第366 號、第662 號解釋意旨，仍得易科罰金。嗣於
    98年12月30日，經總統以華總一義字第09800325491 號令修
    正公布刑法第41條，並自公布日施行（即自99年1 月1 日生
    效），其中修正公布之刑法第41條第8 項規定：「第一項至
    第四項及第七項之規定，於數罪併罰之數罪均得易科罰金或
    易服社會勞動，其應執行之刑逾六月者，亦適用之。」併予
    指明】，以示懲儆。
據上論斷，應依刑事訴訟法第299 條第1 項前段，刑法第28條、
第339 條第1 項、第41條第1 項前段、第8 項、第51條第5 款，
刑法施行法第1 條之1 第1 項、第2 項前段，判決如主文。
本案經檢察官趙冠瑋到庭執行職務。
中    華    民    國    99    年    7     月    12    日
                  刑事第七庭    審判長法  官  葉明松
                                      法  官  黃玉齡
                                      法  官  郭麗萍
以上正本證明與原本無異。
如不服本判決應於收受判決後10日內向本院提出上訴書狀，並應
敘述具體理由；其未敘述上訴理由者，應於上訴期間屆滿後20日
內向本院補提理由書（均須按他造當事人之人數附繕本）「切勿
逕送上級法院」。
中    華    民    國    99    年    7     月    13    日
                                      書記官  吳冠慧
附錄論罪科刑法條
刑法第339條第1項：
意圖為自己或第三人不法之所有，以詐術使人將本人或第三人之
物交付者，處五年以下有期徒刑、拘役或科或併科一千元以下罰
金。

司法院資訊處製作；財團法人民間司法改革基金會備份。
